---
title: "Political Contribution in Profitable Business"
author: "楊博儒"
output: html_document
---

# 營利事業政治捐獻分析

本次分析的資料來源為「數讀政治獻金2.0」，https://www.readr.tw/project/political-contribution。

資料內容為第七到九屆（2008、2012、2016 年）的立法委員政治獻金，包含立法委員基本資料，以及政治獻金的來源等等。本次分析的目標包含三項：

- 描繪出政治獻金整體的概況，並特別觀察其中捐獻來源為營利企業的 case 的佔比以及捐獻量等等。
- 探討對於營利事業來說，捐獻行為是否有明顯政黨傾向。
- 探討營利事業的捐獻和候選人是否當選之間的關聯程度。

```{r, echo=FALSE}
library(tidyverse)
library(ggplot2)
options(stringsAsFactors = FALSE)
```

```{r}
per16 <- read.csv("political_contribution/2016/A05_basic_all.csv", header = TRUE, sep = ",")
don16 <- read.csv("political_contribution/2016/A02_company_all_public.csv", header = TRUE, sep = ",")

per12 <- read.csv("political_contribution/2012/A15_basicall_8.csv", header = TRUE, sep = ",")
don12 <- read.csv("political_contribution/2012/political_donation_8_od.csv", header = TRUE, sep = ",")

per08 <- read.csv("political_contribution/2008/A16_basicall_7.csv", header = TRUE, sep = ",")
don08 <- read.csv("political_contribution/2008/political_donation_7_od.csv", header = TRUE, sep = ",")
```

### 資料前處理
```{r}
don08 <- select(don08, - 身份證.統一編, - 填答數 , - 其他)
don12 <- select(don12, - 收支科目, - 身份證.統一編, - 填答數 , - 其他)
don16 <- select(don16, - 推薦政黨, - 當選註記, - 序號, - 收支科目, - 統一編號, - 支出金額, - 金錢類, - P)
colnames(don16)[1] <- "姓名"
don16 <- cbind(don16, 屆數 = "9")

don12 <- don12[,c(2, 1, 3, 5, 4, 6)]
don16 <- don16[,c(6, 1, 3, 4, 2, 5)]

per08 <- cbind(per08, 屆數 = "7")
per12 <- cbind(per12, 屆數 = "8")
per16 <- cbind(per16, 屆數 = "9")
per16 <- per16[,c(-3, -9, -12, -15, -17, -19, -21, -23, -25, -26, -27)]

per08 <- per08[,c(17, 1, 2, 3, 4, 5, 6, 7, 8, 9, 10, 11, 12, 13, 14, 15, 16)]
per12 <- per12[,c(17, 2, 1, 3, 4, 5, 6, 7, 8, 9, 10, 11, 12, 13, 14, 15, 16)]
per16 <- per16[,c(17, 1, 2, 8, 9, 4, 3 , 5, 6, 7, 10, 11, 12, 13, 14, 15, 16)]

donall <- rbind(rbind(don08, don12), don16)
perall <- rbind(rbind(per08, per12), per16)
```

## 三屆以來登記在案的政治獻金流量變化

```{r}
perall %>%
  select(屆數, 總收入, 營利事業捐贈收入) %>%
  mutate(非營利事業捐贈收入 = 總收入 - 營利事業捐贈收入) %>%
  group_by(屆數) %>%
  summarise(營利事業捐獻流量 = sum(營利事業捐贈收入), 非營利事業捐獻流量 = sum(非營利事業捐贈收入)) %>%
  gather(種類, 捐獻流量, 營利事業捐獻流量, 非營利事業捐獻流量) %>%
  ggplot(aes(x = 屆數, y = 捐獻流量, fill = 種類)) +
  geom_bar(stat = "identity") +
  ggtitle("第七屆至第九屆登記在案政治獻金總量") +
  theme(text = element_text(family = "PingFangTC-Medium"))
```

從上圖可以發現，從第七屆（2008 年）開始到第九屆（2016 年）政治獻金的總量從 20 億逐漸成長到將近 30 億，然而這些成長主要是由非營利事業捐獻的增加所造成的，實際上源自營利事業的捐獻在三屆以來並沒有太大的變動，大約都維持在將近 10 億的總額。

然而這個趨勢其實違反大多數人對於營利事業政治捐獻的直覺，近年來基於許多因素，政黨和企業之間的關係變得越來越密不可分，政黨需要企業金錢上的支持，而企業需要政黨營造對他們有利的政治環境，因此來自營利事業的政治獻金理應增加而非靜止不動。為了找出這之間可能沒被發現的重要因素，我們進一步觀察營利企業的家數。

## 三屆以來參與捐蹭營利事業的總數變化

```{r}
donall %>%
  select(屆數, 捐贈者.支出對象) %>%
  group_by(屆數, 捐贈者.支出對象) %>%
  count(屆數, 捐贈者.支出對象) %>%
  ggplot(aes(x = 屆數)) +
  geom_bar() +
  ggtitle("第七屆至第九屆參與捐獻的營利事業家數") +
  ylab("營利事業家數") +
  theme(text = element_text(family = "PingFangTC-Medium"))
```

透過上圖可以發現，雖然三屆以來的營利事業捐獻總量並沒有太大的變動，但若仔細觀察有進行捐獻的營利企業的數量，會發現參與捐獻的企業家數在第七屆之後減少了將近 1500 間，變為大約 4000 間，造成這個巨大的改變的原因來自法規對於能夠進行捐獻的企業的要求更加嚴格。然而在企業捐獻家數減少的情況下，第八和第九屆的營利企業捐獻流量依然能夠跟第七屆持平，代表平均而言企業的政治捐獻的金額實際上是有提高的，政黨和企業之間的關係確實如同大多數人所想像的越來越緊密。

## 三屆的營利事業捐獻金額分布情況

接著細部觀察在這眾多有捐獻的企業中，捐獻金額的分布概況。

```{r}
perall %>%
  select(屆數, 營利事業捐贈收入) %>%
  filter(營利事業捐贈收入 > 0) %>%
  ggplot(aes(x = 營利事業捐贈收入, fill = 屆數)) +
  geom_histogram(position = "dodge") +
  ggtitle("第七屆至第九屆營利事業捐獻金額分布") +
  ylab("營利事業家數") +
  theme(text = element_text(family = "PingFangTC-Medium"))
```

可以發現在三屆的金額分布中，都是呈現出相當極端的右偏分布，大多數的營利事業的捐獻金額集中在金額較少的區塊，另外也可以發現到，相對於第七屆而言，第八和第九屆的的捐獻金額的最大值高出許多，各自都有大於兩千五百萬的捐獻個案。

## 探討對於營利事業來說，捐獻行為是否有明顯政黨傾向

我們想要知道營利企業在捐獻的時候，若它對多位的候選人進行捐獻，會有分散風險的概念，國民黨和民進黨各押一部分，或者是全押在特定政黨之上。為了達到分析的目標，將國民黨的值設定為 0，民進黨的值設定為 1，若一個企業的捐獻傾向為 0，代表他的捐獻對象全押在國民黨，若為 1 則是民進黨，為 0.5 則為兩黨各半。

然而企業捐獻傾向的值容易因為捐獻的候選人人數而有很不同的分布情況，例如只對兩位候選人捐獻的企業的捐獻傾向值，只會集中在 0, 0,5 和 1 三個值，但對大於五位候選人捐獻的企業的捐獻傾向值則會呈現相對連續的分布，故在分析上將營利企業分為三個種類。為了避免差異過大的分布融合之後無法呈現真實的捐獻傾向分布情況，我將企業根據捐獻人數分成三組，捐獻人數為 2 的為低捐獻人數企業，捐獻人數為三到五的為中捐獻人數企業，捐獻人數大於六的為高捐獻人數企業。

另外，我預設企業的捐獻行為會受到每次選舉的政治環境影響，不能一概而論，因此會針對不同的屆數來進行分析。

### 政黨傾向資料前處理
```{r}
donbe <- donall %>%
  select(屆數, 姓名, 捐贈者.支出對象) %>%
  group_by(屆數, 姓名, 捐贈者.支出對象) %>%
  count(捐贈者.支出對象) %>%
  ungroup() %>%
  left_join(perall, by = c("姓名" = "姓名", "屆數" = "屆數")) %>%
  select(屆數, 姓名, 捐贈者.支出對象, 推薦政黨) %>%
  filter(推薦政黨 %in% c("民主進步黨", "中國國民黨")) %>%
  group_by(屆數, 捐贈者.支出對象) %>%
  count(捐贈者.支出對象) %>%
  filter(n>1) %>%
  mutate(捐獻人數 = ifelse(n >= 1 & n <= 2, "低捐獻人數",
                       ifelse(n >= 3 & n <= 5, "中捐獻人數", "高捐獻人數"))) %>%
  rename(總捐獻人數 = n)

donba <- donall %>%
  select(屆數, 姓名, 捐贈者.支出對象) %>%
  group_by(屆數, 姓名, 捐贈者.支出對象) %>%
  count(捐贈者.支出對象) %>%
  ungroup() %>%
  left_join(perall, by = c("姓名" = "姓名", "屆數" = "屆數")) %>%
  select(屆數, 捐贈者.支出對象, 推薦政黨) %>%
  filter(推薦政黨 %in% c("民主進步黨", "中國國民黨")) %>%
  group_by(屆數, 捐贈者.支出對象, 推薦政黨) %>%
  count(捐贈者.支出對象) %>%
  ungroup() %>%
  filter(捐贈者.支出對象 %in% donbe$捐贈者.支出對象) %>%
  left_join(donbe, by = c("捐贈者.支出對象", "屆數" = "屆數")) %>%
  mutate(value = ifelse(推薦政黨 == "民主進步黨", n, 0))
```

### 低捐獻人數企業政黨傾向
```{r}
donba %>%
  filter(捐獻人數 == "低捐獻人數") %>%
  group_by(屆數, 捐贈者.支出對象, 總捐獻人數) %>%
  summarise(捐獻分數 = sum(value)) %>%
  mutate(政黨捐獻傾向 = 捐獻分數/總捐獻人數) %>%
  ggplot(aes(x = 政黨捐獻傾向, colour = 屆數)) +
  geom_density() +
  ggtitle("低捐獻人數營利事業政黨捐獻傾向分布") +
  theme(text = element_text(family = "PingFangTC-Medium"))
```

根據上圖可發現，對於低捐獻人數的營利事業來說，他們的政黨捐獻傾向大致可以反映出每一屆的不同的政治環境。在第七屆（2008 年）全押國民黨和全押民進黨的企業數量差不多，到了第八屆（2012 年）全押國民黨的企業數量明顯超過全押民進黨的，頗符合當年藍營選情較佳的政治環境。第九屆（2016 年）由於鐘擺效應的影響導致整黨輪替，民進黨聲勢上漲的情況也反應在政治捐獻政黨傾向的分布上，全押民進黨的企業數量遠遠超過全押國民黨的，其聲勢之浩大超出第八屆的國民黨。

### 中捐獻人數企業政黨傾向
```{r}
donba %>%
  filter(捐獻人數 == "中捐獻人數") %>%
  group_by(屆數, 捐贈者.支出對象, 總捐獻人數) %>%
  summarise(捐獻分數 = sum(value)) %>%
  mutate(政黨捐獻傾向 = 捐獻分數/總捐獻人數) %>%
  ggplot(aes(x = 政黨捐獻傾向, colour = 屆數)) +
  geom_density() +
  ggtitle("中捐獻人數營利事業政黨捐獻傾向分布") +
  theme(text = element_text(family = "PingFangTC-Medium"))
```

對於中捐獻人數的營利企業來說，他們的政黨捐獻傾向同樣反映出每一屆的不同的政治環境，第七屆藍綠勢均力敵，第八屆藍營佔上風，密度值從全押國民黨的 0 到全押民進黨的 1 逐漸遞減，而第九屆則是綠營佔上風，密度值從全押國民黨的 0 到全押民進黨的 1 逐漸遞增。

### 高捐獻人數企業政黨傾向
```{r}
donba %>%
  filter(捐獻人數 == "高捐獻人數") %>%
  group_by(屆數, 捐贈者.支出對象, 總捐獻人數) %>%
  summarise(捐獻分數 = sum(value)) %>%
  mutate(政黨捐獻傾向 = 捐獻分數/總捐獻人數) %>%
  ggplot(aes(x = 政黨捐獻傾向, colour = 屆數)) +
  geom_density() +
  ggtitle("高捐獻人數營利事業政黨捐獻傾向分布") +
  theme(text = element_text(family = "PingFangTC-Medium"))
```

對於高捐獻人數的營利企業來說，他們的政黨捐獻傾向同樣反映出每一屆的不同的政治環境，只是在分布上和前面兩種營利事業相比有明顯不同。在第七屆和第八屆的時候，高捐獻人數的營利企業在藍綠營的選擇之間，更加傾向選擇將捐獻全押在國民黨身上，並且幾乎沒有營利事業選擇全押在民進黨身上，不過其實有更多的營利企業的選擇是雙方陣營各押一半，和前面兩種營利事業相比，高捐獻人數的營利企業確實有較強的分散風險的概念。到了第九屆，政治風向對民進黨較有利的時候，確實全押民進黨的營利事業數量突然增加，但卻沒有多出全押國民黨的營利事業數量太多，整體的政黨捐獻傾向呈現出相當均勻的分配。

## 政黨捐獻傾向小結

針對營利事業的捐獻政黨傾向，整體而言，不同屆數有不一樣的分布情況，且大致能狗反應當次的政治環境。

對於低捐獻人數和中捐獻人數的營利企業而言，他們的捐獻傾向都可以看出一個明顯的圖像：第七屆的時候全押國民黨和民進黨的企業家數差不多，第八屆大部分的企業選擇全押國民黨或是押多一點國民黨的候選人，第九屆大部分的企業則選擇全押民進黨，或是押多一點民進黨的候選人，

對於高捐獻人數的企業來說，雖然他們的捐獻行為也大致符合每次不同的政治環境，但這些企業一般具有更加強烈的分散風險的概念。在第七和第八屆即使是對藍營比較有利的政治環境當中，大多數的營利是事業仍然會選擇藍綠營的候選人各押一半，然而全押民進黨候選人的企業比例極低。到了第九屆民進黨的聲勢上漲後，全押民進黨的企業的比例雖有提高，不過仍然存在各押一半，和全押國民黨的營利事業。由此可見，這些高捐獻人數的企業們不僅較注重分散風險的概念，我推測他們和國民黨之間有較為緊密的聯繫，因為即便在綠營聲勢大躁的時候，仍然存在一群死守的國民黨候選人的營利事業，然而在過去藍營選情較佳時，卻不存在死守著民進黨候選人的營利事業。

## 探討營利事業的捐獻和候選人是否當選之間的關聯程度

我們也想瞭解營利事業的捐獻和候選人是否當選之間的關係，暫且先不考慮是營利事業會想要捐獻給勝選可能較高的企業，或是獲得較多捐獻的候選人因為有較多的資源而勝選，單純想要印證這兩者之間是否存在某些關聯。

我們預測不論是在低、中或是高捐獻人數的營利事業，在進行捐獻前都是經過一定程度的理性思考，故其捐獻對象的當選分布都會集中在大於 0.5 的範圍之中，

### 當選分布資料前處理
```{r}
donra <- donall %>%
  select(屆數, 姓名, 捐贈者.支出對象) %>%
  group_by(屆數, 姓名, 捐贈者.支出對象) %>%
  count(捐贈者.支出對象) %>%
  ungroup() %>%
  group_by(屆數, 捐贈者.支出對象) %>%
  count(捐贈者.支出對象) %>%
  mutate(捐獻人數 = ifelse(nn >= 1 & nn <= 2, "低捐獻人數",
                       ifelse(nn >= 3 & nn <= 5, "中捐獻人數", "高捐獻人數"))) %>%
  rename(總捐獻人數 = nn)

donba2 <- donall %>%
  select(屆數, 姓名, 捐贈者.支出對象) %>%
  group_by(屆數, 姓名, 捐贈者.支出對象) %>%
  count(捐贈者.支出對象) %>%
  ungroup() %>%
  left_join(perall, by = c("姓名" = "姓名", "屆數" = "屆數")) %>%
  select(屆數, 捐贈者.支出對象, 當選註記) %>%
  filter(!is.na(當選註記)) %>%
  group_by(捐贈者.支出對象, 當選註記) %>%
  count(屆數, 捐贈者.支出對象) %>%
  mutate(value = ifelse(當選註記 == "*", n, 0)) %>%
  ungroup() %>%
  left_join(donra, by = c("捐贈者.支出對象", "屆數" = "屆數"))
```

### 低捐獻人數企業捐獻和當選的關聯
```{r}
donba2 %>%
  filter(捐獻人數 == "低捐獻人數") %>%
  group_by(捐贈者.支出對象) %>%
  mutate(捐獻當選機率 = sum(value) / sum(n)) %>%
  distinct(屆數, 捐贈者.支出對象, .keep_all = TRUE) %>%
  ggplot(aes(x = 捐獻當選機率, colour = 屆數)) +
  geom_density() +
  ggtitle("低捐獻人數營利事業政黨捐獻當選分布") +
  theme(text = element_text(family = "PingFangTC-Medium"))
```

觀察低捐獻人數的營利事業，可以發現他們在第七屆的時候有較多的營利企業所捐獻的候選人無一當選，這個現象到了第八屆的時候大幅改善，大多數的營利企業所捐獻的候選人都會當選，且這個傾向在第九屆的時候更加明顯。這個現象背後可能代表的現象有兩者，第一是企業在進行政治捐獻的時候，其所捐獻的候選人有沒有可能當選，對他們而言是越來越重要的考量，再來也可能代表著企業的捐獻能夠有效幫助政黨有更充沛的資源投入選戰，導致更高的勝選機率。

### 中捐獻人數企業捐獻和當選的關聯
```{r}
donba2 %>%
  filter(捐獻人數 == "中捐獻人數") %>%
  group_by(捐贈者.支出對象) %>%
  mutate(捐獻當選機率 = sum(value) / sum(n)) %>%
  distinct(屆數, 捐贈者.支出對象, .keep_all = TRUE) %>%
  ggplot(aes(x = 捐獻當選機率, colour = 屆數)) +
  geom_density() +
  ggtitle("中捐獻人數營利事業政黨捐獻當選分布") +
  theme(text = element_text(family = "PingFangTC-Medium"))
```

觀察中捐獻人數的營利事業，其所呈現的趨勢和低捐獻人數的營利事業大致相似，在第七屆的營利事業有較高的比例捐獻人的當選機率是低於 0.5，到了第八和第九屆之後越來越捐獻人的當選機率越來越往大於 0.5 的區域集中，且第九屆同樣有最好的當選機率。

### 高捐獻人數企業捐獻和當選的關聯
```{r}
donba2 %>%
  filter(捐獻人數 == "高捐獻人數") %>%
  group_by(捐贈者.支出對象) %>%
  mutate(捐獻當選機率 = sum(value) / sum(n)) %>%
  distinct(屆數, 捐贈者.支出對象, .keep_all = TRUE) %>%
  ggplot(aes(x = 捐獻當選機率, colour = 屆數)) +
  ggtitle("高捐獻人數營利事業政黨捐獻當選分布") +
  geom_density() +
  theme(text = element_text(family = "PingFangTC-Medium"))
```

觀察高捐獻人數的營利事業，其所呈現的趨勢和前面兩種營利企業稍有不同，前面兩種從第七屆到第八屆可以明顯看出捐獻人當選機率往大於 0.5 的區塊集中，但對於高捐獻人數的營利事業來說，第八屆的捐獻當選機率反而沒有變得更好，等到第九屆後才往大於 0.5 的方向移動。

我推測造成這種差異的原因在於，根據前述高捐獻人數營利事業政黨捐獻傾向的分析結果，高捐獻人數營利事業和特定政黨（也就是國民黨）之間有強烈的連結，故他們在決定捐獻對象的時候不單單只會考慮該對象的勝選機率，也會考慮彼此之間是否存在合作關係，而到了第九屆的時候，整體的政治環境實在對民進黨過於有利，一部分的企業轉向全部支持民進黨的候選人，導致第九屆的捐獻當選機率往大於 0.5 的方向移動。

## 捐獻和當選的關聯程度的小結

根據上述的觀察，可以發現對於低捐獻人數和中捐獻人數的營利企業來說，從第七屆到第九屆，他們所捐獻的候選人和該捐獻人是否會當選之間的關聯性越來越強，這背後代表可能企業在捐獻的時候，越來越強調該候選人是否有勝選的可能。然而對於高捐獻人數的營利企業來說，因為他們和政黨之間的連結性較強，考慮捐獻對象的時候不單單只會考慮該對象勝選的可能，導致在第八屆的時候這種營利企業所捐獻的候選人整題來說勝選機率並沒有比第七屆來得高。

## 結論

透過以上的分析，我們發現營利企業的捐獻在整體政治獻金的金流中越來越重要。我們按照捐獻人數對於營利企業來進行分類，並且得出以下的結論。

- 對於營利企業要捐獻給哪個政黨的候選人，每一屆的政治環境偏向於哪一個政黨是一個關鍵的因素。
- 對於高捐獻人數的營利事業來說，除了政治環境是重要的考慮因素外，這些企業通常會和特定政黨有更加緊密的聯繫，導致他們在政治環境對他們所聯繫的政黨不利的時候，也不會輕易減少對該政黨的政治捐獻。
- 對於大部分的營利企業來說，他們捐獻的候選人通常會具有較高的勝選機率，並且這個傾向從隨著屆數增加越來越明顯。
- 對於高捐獻人數的營利事業來說，候選人的勝選機率不是他們捐獻的唯一考量，和政黨之間的緊密關係業會左右他們的捐獻行為。
